最高法院刑事判決　　　　　　九十六年度台上字第三七四二號
上　訴　人　甲○○
　　　　　　　　　　樓之2
選任辯護人　柯開運律師
上　訴　人　丙○○
上列上訴人等因常業詐欺案件，不服台灣高等法院高雄分院中華
民國九十六年三月二十八日第二審更審判決（九十五年度重上更
(三)字第六一號，起訴案號：台灣高雄地方法院檢察署八十八年度
偵字第六八二二號），提起上訴，本院判決如下：
    主  文
上訴駁回。
    理  由
按刑事訴訟法第三百七十七條規定，上訴於第三審法院，非以判
決違背法令為理由，不得為之。是提起第三審上訴，應以原判決
違背法令為理由，係屬法定要件。如果上訴理由狀並未依據卷內
訴訟資料，具體指摘原判決不適用何種法則或如何適用不當，或
所指摘原判決違法情事，顯與法律規定得為第三審上訴理由之違
法情形，不相適合時，均應認其上訴為違背法律上之程式，予以
駁回。本件上訴人甲○○上訴意旨略稱：(一)、甲○○於警詢及偵
審中，一再強調伊僅介紹丙○○向黃宏全購買汽油，並不知黃宏
全所售為溶劑油，且黃宏全當初向伊及丙○○表示是出售國外進
口之九八無鉛汽油，甲○○並無幫助詐欺之犯意等情。丙○○亦
稱不知是溶劑油，黃宏全告知是九八無鉛汽油等語。足證甲○○
並無幫助詐欺犯行。(二)、丙○○經營之「合興加油站」於民國八
十七年四月、六月、八月經中國石油公司（下稱中油公司）抽檢
其油品，未見有不合規定情事，更使得甲○○誤信黃宏全販售之
油為高品質汽油，方介紹丙○○向黃宏全購買，亦可證明甲○○
無幫助丙○○犯罪之不法意圖，原判決竟論處甲○○幫助常業詐
欺罪刑，有適用法則不當之違法。(三)、原判決認定黃宏全以大約
每公升溶劑油新台幣（下同）九點三元計價予甲○○，甲○○再
以約每公升十點三元賣給丙○○，從中獲得每公升平均約一元之
利益，並非純粹幫忙等情。惟甲○○於警詢及偵審中一再否認伊
有自黃宏全處收取每公升一元之報酬。雖黃宏全於警詢時陳稱：
「查扣便條紙上記載日期、金額是合興加油站開給我的支票日期
、金額，其中四一八、五００元代表我賣出的價錢，三張支票共
四五七、四００元代表甲○○賣出之價格，二者相差數目即是甲
○○應得之利潤……」等語，然倘若黃宏全之上開供述為真，則
黃宏全賣出的價錢四一八、五００元除以每公升九點三元之成本
價，可得其共售出之數量為四四、九四六點二三六六公升，若真
由甲○○轉賣與丙○○，以每公升十點三元之價格結帳（即甲○
○每公升賺一元），則合興加油站開出三張支票之總額應為共四
六二、九四六元（四四、九四六點二三六六公升〤十點三元＝四
六二、九四六元），而非四五七、四００元，由此足證黃宏全上
開供述顯與事實未合，應不可採。黃宏全究竟有無交付每公升一
元利潤與甲○○，交付的方式及時間點為何，關係甲○○有無從
中獲利及構成幫助犯等重要事實之認定，且全案卷內並無任何監
聽到甲○○有與其他被告討論前揭報酬之錄音可資佐證，復未見
黃宏全提出有關交付上開報酬與甲○○之支票、收據等具體證據
，乃原審就此與甲○○之利益有重大關係事項，未依職權加以調
查，逕採上揭黃宏全關於記帳便條紙內容之不正確供述，全然否
定甲○○上述抗辯，進而認定甲○○必然有收取每公升約一元之
利潤無訛，顯有依法應於審判期日調查之證據而未予調查之違法
。(四)、原判決既認定乙○○販賣之溶劑油加入汽油中，其辛烷值
雖未產生低劣作用，亦無檢驗報告足認對消費者汽車引擎有立即
之危害等情。則究竟該溶劑油使用於汽車，是否會引起任何危害
？實據如何？即有加以調查之必要，原審未予調查，有調查未盡
之違法。(五)、原判決事實欄先記載：「丙○○每月與甲○○結帳
一次，並簽發其台中區中小企業銀行溪湖分行帳號0000000號帳
戶之支票給付，甲○○取得支票後，轉交與黃宏全，黃宏全再交
付每公升一元之利潤與甲○○。」；後則記載：「甲○○明知丙
○○訂購溶劑油，係用以混入向中油公司購買之汽油內，以之出
售予不特定之人、詐取不法之財物，乃為賺取每公升平均約一元
左右之利潤，而基於幫助常業詐欺之概括犯意……。」，即前者
為「每公升一元之利潤」，後者為「每公升平均約一元左右之利
潤」，已然有事實矛盾之違法。於理由欄又謂：「甲○○每公升
之利潤為０點八六元」。按法院認定事實，應憑證據，對於數字
尤應正確，所為之判決始足昭大信。乃原判決對於黃宏全究竟有
無給予甲○○利潤，竟出現三種不同之版本，忽而「每公升一元
」，忽而「每公升平均約一元左右」，忽而「每公升之利潤為０
點八六元」，顯見原判決認定事實，並不正確，否則不可能出現
三種不同之版本，其認定之事實本身已有矛盾，復與理由前後齟
齬，自屬理由矛盾之違法。(六)、原審未深入究明「將溶劑油注入
九五無鉛汽油及高級汽油之儲油槽中，與向中油公司購買之各該
汽油混合後出售，詐得每公升三至四元不等之不法利潤之數據」
，係如何計算而來？即率而認定甲○○連續幫助丙○○「將溶劑
油注入九五無鉛汽油及高級汽油之儲油槽中，與向中油公司購買
之各該汽油混合後出售，可詐得每公升三至四元不等之不法利潤
」云云，顯有依法應於審判期日調查之證據而未予調查之違法。
又原判決理由欄未說明認定上開可詐得每公升三至四元不等之不
法利潤所憑之證據與理由，亦有判決不備理由之違法。(七)、原判
決認定甲○○獲得三八、九００元之利潤等情，惟與證人黃宏全
於原審法院前審九十年五月二十一日調查時所稱未交溶劑油予甲
○○之供述不符，有證據上理由矛盾之違法。(八)、甲○○於原審
審理中係就事實加以陳述，且於警詢時即供稱：伊知丙○○把溶
劑油打入油槽內之後，曾勸丙○○不要繼續這種行為等語，可見
態度甚佳。原判決認甲○○犯罪後飾詞卸責，顯與卷內證據資料
不符，有理由矛盾之違法。(九)、本件以溶劑油加入中油公司之汽
油中，其價值究竟如何不當？兩者相差多少？原判決未仔細加以
計算，求出正確數據加以說明，有判決理由欠備之違法。(十)、證
人黃宏全於原審證稱：伊請甲○○介紹客戶時，說是進口的油，
並未提示樣品等語，足見甲○○不知其出售者為溶劑油，此有利
甲○○之證言，為何不足採，原判決未予說明，有理由不備之違
法。(十一)、原判決對同案被告乙○○為緩刑之諭知，對甲○○未諭
知緩刑，厚彼薄此，有理由矛盾及不公平之現象等語。上訴人丙
○○上訴意旨則略稱：(一)、原判決引用為上訴人丙○○論罪之共
同被告甲○○、乙○○及同案被告黃宏全、何清源、何森貴於警
詢及偵查中之供述，以及卷內台灣省政府警政廳刑事警察大隊與
經濟部之函文、中油公司之檢驗報告等，均係被告以外之人於審
判外之言詞或書面陳述，原則上無證據能力，且丙○○於原審行
準備程序時，亦對甲○○之警詢筆錄及經濟部公函與中油公司之
檢驗報告之證據能力加以爭執。原判決未說明上開傳聞證據有證
據能力之理由，即遽認有證據能力，有判決不適用法則或適用法
則不當之違法。(二)、原判決理由欄二(一)、固說明「……丙○○即
於前揭時日陸續以每公升十點三元向甲○○訂購『溶劑油』……
」等由，然事實欄並未為此記載，其理由之記載已失所依據。又
查，系爭「溶劑油」係以油漆溶劑、通用溶劑、甲苯混合調製，
而本件案發時甲苯每桶（二百公升）一千六百元，油漆溶劑每桶
（二百公升）一千七百元，通用溶劑每桶（二百公升）一千四百
元，故「溶劑油」每公升之成本約七點八元。而黃宏全係透過甲
○○以每公升十點三元將溶劑油出售與丙○○，故黃宏全可賺取
之毛利為每公升二點五元；再每台油罐車之容量為一萬五千公升
，故黃宏全每次出售溶劑油予丙○○可獲之毛利為三萬七千五百
元，丙○○若明知黃宏全所出售之油品內容僅係前揭油漆溶劑等
油品，則其自行向中油公司購買，每車次即可節省購買成本費用
三萬七千五百元，又豈可能向黃宏全購買系爭溶劑油，每月徒增
十餘萬元之成本，而讓黃宏全賺取高額之利潤？且證人黃宏全於
原審法院更(一)審亦到庭證稱當初是跟甲○○說是進口油品，伊用
起來不錯等語，核與甲○○所辯黃宏全告知是進口之九八無鉛汽
油，伊亦告知丙○○是進口之九八無鉛汽油，是案發後才知是溶
劑油等語相符。又系爭混合後之油品均符合中油公司之油品規範
，則丙○○所辯不知甲○○、黃宏全出售之油品為溶劑油等情，
應非子虛。原判決對上開有利丙○○之事證未予斟酌，又未說明
其捨棄不採之理由，有判決理由不備之違法。(三)、非法進口汽油
或未向依法經營石油或石油產品生產、輸入或汽、柴油批發業務
者取得石油產品者，至多僅有行政罰責而已，而丙○○未依約向
中油公司買油，亦僅係丙○○是否構成違約問題，非謂丙○○透
過另外之管道所取得之汽油即必然為不合經濟部公告汽油規格或
不合中油公司汽油規範之「溶劑油」。乃原判決竟以丙○○未依
約向中油公司購買油品，或黃宏全不能擅自進口汽油，即遽推論
丙○○與甲○○必然知悉向黃宏全所購買係「溶劑油」云云，顯
係以擬制推測之詞資為判決之基礎，亦難謂無理由不備之違法。
(四)、除丙○○警詢中之自白外，並無其他證據可資證明丙○○確
因販賣混合油品而獲得每公升三至四元之不法利潤。原判決未查
明自八十六年十二月間起至八十八年一月間止，丙○○向中油公
司購買汽油之進價、丙○○出售混合油品之售價、及丙○○所販
賣混合油品之成本若干，以計算丙○○因販售混合油品可得之利
潤與出售中油公司汽油可得利潤之差額，俾明丙○○所得不法利
潤之數額，即遽認丙○○係獲每公升三至四元之不法利潤，自有
調查未盡及理由不備之違誤。(五)、依扣案之合興加油站八十八年
一月之進存油紀錄表，八十八年一月二十七日合興加油站之九二
無鉛汽油之存油量僅有一二、九四四公升（若再扣除當天之出售
量，所餘油量應更少），且並無其他進油紀錄。若查獲當天九二
無鉛汽油之油槽並未加入溶劑油，豈有可能平白多出六、０五六
公升？則本件查獲當時何森貴究竟已否將溶劑油注入九二無鉛汽
油之油槽中？此關係扣押之九二無鉛汽油是否為上訴人預備供犯
罪所用之物認定，而與扣押之九二無鉛汽油得否為沒收之宣告攸
關，原審未向何森貴訊問清楚，亦未將扣押之九二無鉛汽油送請
中油公司檢驗以明其中是否有溶劑油成分，即遽認尚不能證明有
摻入「溶劑油」云云，亦有調查未盡及理由不備之違誤。(六)、溶
劑油與汽油均由原油分餾而出，丙○○將溶劑油添加入正常油品
中，並未因此使油品之性質改變，亦未使汽油之辛烷值產生低劣
作用，且自丙○○將溶劑油摻入中油公司油品中販售迄今，從無
任何被害人出面投訴，更從未有聞顧客指控因加用該油品而致生
損害於其車輛或產生降低車子性能等不良後果情事。況本件前經
原審法院更(一)審向中油公司函詢：以油漆溶劑、通用溶劑、甲苯
混合成之溶劑油，或以之混合中油公司之汽油，供汽車之用，其
效能與中油公司之汽油有無差異，亦經中油公司覆稱：因未經檢
驗難以評定其效能等語，有中油公司油品行銷事業部嘉南營業處
九十四年六月二十日嘉嘉直字第０九四０００二五六八號函在卷
可按，此外亦無其他檢驗報告足認混合油對消費者之引擎有產生
危害之虞，則丙○○以溶劑油摻入中油公司油品中，是否有生損
害於前來加油顧客之財產法益，已非無疑。此與丙○○是否構成
詐欺攸關，自有究明之必要。原審就此與犯罪構成要件相關之事
實未予查明清楚，即遽為丙○○構成詐欺之認定，不唯調查未盡
，亦有理由不備之違誤。(七)、原判決於事實欄記載丙○○係向甲
○○訂購溶劑油，然於理由欄貳、二(四)卻說明「……尚難以其二
人之證詞，即認被告丙○○不知其向同案被告黃宏全所購買之油
品為『溶劑油』」云云，又認定丙○○購入之油品係向黃宏全所
購買，是其事實之記載與理由之說明顯然不相一致，亦有理由矛
盾之違法。(八)、中油公司於八十七年八月六日就合興加油站之九
二及九五無鉛汽油及高級汽油進行採樣檢驗之前一日（即八十七
年八月五日）夜間，合興加油站猶加入一五、六一六公升之溶劑
油，佔當時總油量（二四、九八五公升）高達62.5％；另查獲當
天（八十八年一月二十八日）扣押之九二無鉛汽油共計一九、０
００公升，而觀諸扣案之合興加油站八十八年一月之進存油紀錄
表，八十八年一月二十七日合興加油站之九二無鉛汽油之存油量
為一二、九四四公升，則當天應有加入溶劑油至少六、０六六公
升，佔總油量32％，此均有扣案之合興加油站八十七年八月之進
存油紀錄表在卷可資比對。以上開二次加入溶劑油之比例，均不
可謂不高，然經抽驗結果，卻均符合中油公司之汽油規範，此有
中油公司台中營業處九十年四月三日（九０）中彰盟 014-1-067
號函及所附油品檢驗報告、經濟部取締違法經營油品會報執行小
組台中執行分組八十八年三月二日（八八）中業三五七一一一０
一七號函檢附中油公司煉製研究所燃料組實驗室檢驗報告在卷可
參。是原判決認上開檢驗報告檢驗結果並無不符可能係因中油公
司抽檢取樣前，未加入「溶劑油」或加入之量較少之緣故，而不
採為有利丙○○之證據，已與卷內證據資料不相適合，自有證據
理由矛盾之違誤。(九)、原判決採用中油公司之檢驗報告，以在合
興加油站查獲之九五無鉛汽油及高級汽油均不符合中油公司之油
品規範，資為不利丙○○之論據。惟比較扣案之合興加油站進存
油紀錄表所示案發前一晚之汽油存量與查扣之汽油量，可知九五
無鉛汽油之加入量當為三、二一六公升以上（八十八年一月二十
八日扣押三０、二００公升，扣除八十八年一月二十七日存量二
六、九八四公升），九二無鉛汽油則為六、０六六公升以上（八
十八年一月二十八日扣押一九、０００公升，扣除八十八年一月
二十七日存量一二、九四四公升），高級汽油則尚未摻入。然依
中油公司採樣檢驗之結果，高級汽油部分竟不符合中油公司之汽
油規範；反之，加入溶劑油之數量已達約三分之一之九二無鉛汽
油，卻完全符合中油公司之九二無鉛汽油規範，由此可徵該等加
入之溶劑油應亦符合中油公司之汽油規範，否則豈有加入約三分
之一之溶劑油，仍不導致質變之理？另僅摻入約九分之一之九五
無鉛汽油，其辛烷值卻劇降至九十一，此與九二無鉛汽油摻雜大
量溶劑油而不降品質之事實正相矛盾，則是否中油公司出品之九
五無鉛汽油本即在品質上有重大之瑕疵？或中油公司之檢驗結果
不盡準確？已非無疑。再中油公司曾於八十七年八月六日就合興
加油站之九二、九五無鉛汽油及高級汽油進行採樣檢驗，而合興
加油站適於抽驗前之八月五日晚間猶加入接近總油量60％（一五
、六一六公升）之溶劑油，有扣案之合興加油站八十七年八月之
進存油紀錄表可資比對。然經抽驗結果，卻仍符合中油公司之汽
油規範，此有中油公司台中營業處九十年四月三日（九０）中彰
盟 014-1-067號函及所附油品檢驗報告在卷可按，若中油公司之
檢驗報告之準確性無疑，則適足證明該等溶劑油之添加不會影響
汽油之品質，否則即是中油公司檢驗報告不準確。矧原判決既係
以丙○○添加溶劑油後之油品不符合中油公司之汽油規範資為丙
○○犯罪之論據，則中油公司檢驗報告之準確性如何，自與丙○
○是否成立詐欺罪攸關，其準確度如何既有疑義，則本件應有另
行囑託另一專業機構鑑定之必要，且此並非不能調查或不易調查
者，原審未予調查，又未說明不予調查之理由，自難謂無應於審
判期日調查之證據未予調查之違法等語。
惟查證據之取捨、證據證明力之判斷，以及事實有無之認定，屬
事實審法院之職權，苟其取捨判斷與認定，並不違背論理法則及
經驗法則，即不容任意指為違法，而執為適法之第三審上訴理由
。本件原審認定上訴人甲○○、丙○○有原判決所載之犯行，係
以甲○○於八十六年底某日，向丙○○兜售「溶劑油」後，丙○
○即陸續以每公升十點三元向甲○○訂購「溶劑油」，甲○○接
獲丙○○之訂購後，即通知黃宏全出油，黃宏全再與乙○○聯繫
，由乙○○以其所經營之「英如貿易有限公司」名義，向中油公
司購買油漆溶劑、通用溶劑及甲苯等油品，將油品提貨單交與黃
宏全所委託運油之何清源，再由何清源派遣何森貴或親自駕駛合
格之油罐車，持油品提貨單，分赴中油公司嘉義煉製研究所及王
田油庫，提領油漆溶劑、通用溶劑及甲苯等油品後，載回何清源
在台中縣烏日鄉之某處車庫，注入黃宏全所有牌照號碼ＰＬ－五
三號改裝油罐車之儲油罐內，混合成「溶劑油」，運送至「合興
加油站」，依丙○○之指示，將「溶劑油」注入「合興加油站」
之儲油槽中，與向中油公司購買之汽油混合後出售予不特定人，
於八十八年一月二十八日為警當場查獲等情，已分經丙○○、甲
○○及同案被告乙○○、黃宏全、何清源、何森貴先後於警詢、
偵查、第一審及原審法院歷審審理時供陳明確，且有扣案之中油
公司煉製研究所發貨單、中油公司王田油庫發貨單、英如貿易有
限公司估價單、合興加油站進存油紀錄表、黃宏全所有記載支票
兌現日及金額之便條紙、搜索票、搜索扣押證明筆錄等可資佐證
。分別自查獲之「改裝油罐車」、及合興加油站之九二無鉛汽油
、九五無鉛汽油、高級汽油、高級柴油等油槽採集之油品樣品，
經送檢驗結果，「改裝油罐車」樣品不符合中油公司「汽油」規
範，亦不符合經濟部公告「汽油」之規範；九五無鉛汽油及高級
汽油之樣品，分別不符中油公司九五無鉛汽油及高級汽油之規範
，有油樣檢驗報告可稽。丙○○於警詢時供稱：伊販售中油公司
之汽油每公升可獲得二點二元毛利利潤，而販售本件混合之非法
油品利潤每公升約五點二元至六點二元等語；於原審審理時供承
：依據中油合約只能向中油公司購買油品，當時九八無鉛汽油快
要開始賣了，正常之九八無鉛汽油比九五及九二無鉛汽油價格還
貴，但甲○○跟伊說有進口之九八無鉛汽油，且價格比九五、九
二無鉛汽油還要便宜，所以才向甲○○買等語。故丙○○顯係為
貪圖上開利潤，而買受低價之溶劑油，並將之混入向中油公司購
買之汽油儲油槽內，使不知情之不特定顧客誤認該混入「溶劑油
」之汽油，係經濟部公告及中油公司規範之汽油，而以正常汽油
之價格，予以加油買受，其有不法所有之詐欺意圖甚明。依甲○
○、黃宏全警詢時之陳述，及黃宏全與乙○○之電話通訊監察錄
音譯文，甲○○每公升獲得之利潤，隨溶劑油之價格變動而有波
動，並非固定，黃宏全大約以每公升九點三元之價格給甲○○，
甲○○再以大約每公升十點三元之價格賣給丙○○，可從中獲得
每公升平均約一元許之利潤，甲○○於審理中否認有獲得利潤，
不足採信。丙○○以經營加油站販賣汽油為業，其長期向不特定
顧客詐取上開不法利潤，顯係以此維生，而以之為常業。甲○○
轉介溶劑油予丙○○之犯行，非屬詐欺罪犯罪構成要件之行為，
其助成丙○○常業詐欺犯罪得以遂行，為幫助犯等證據資料，予
以綜合判斷，認丙○○所為，成立刑法修正前第三百四十條之常
業詐欺罪，甲○○所為，則成立刑法修正前第三百四十條之常業
詐欺罪之幫助犯，於法定刑內量處其刑。已詳其所憑證據及認
定之理由。並指駁說明上訴人等否認犯罪，所辯不知黃宏全所賣
者為溶劑油，以為是進口之九八無鉛汽油云云，何以不足採信；
合興加油站之油品於八十七年四、六、八月經中油公司抽驗，雖
未見有不合規定情事，惟系爭溶劑油並非天天隨時加入合興加油
站之油槽內，若於抽檢取樣前，未加入溶劑油或加入量較少，檢
驗結果即無不合規定情事，故此不足為有利上訴人等之認定；原
判決所引用之證據資料，雖有屬傳聞證據，惟在九十二年一月十
四日修正通過之刑事訴訟法施行前，法院就該可得為證據之證據
，已依法踐行調查程序，其效力不受影響，依刑事訴訟法第七條
之三，仍有證據能力等理由。所為論斷，均有卷存證據資料可資
覆按。上訴意旨雖指摘原判決違法云云，惟查原判決已說明系爭
溶劑油之價錢會隨中油公司之價格調整而波動，甲○○每公升獲
得之利潤亦隨之波動，並非固定為一元整。甲○○上訴意旨執合
興加油站其中一次買受溶劑油所支出之支票金額，以一元計算甲
○○應得之利潤，指摘金額不對，自非合法之上訴理由。系爭溶
劑油混入汽油中出售，是否會產生質變而危害消費者之汽車引擎
，是否合乎中油公司汽油之規範，於上訴人是否成立詐欺罪，並
不生影響，自非待證事項，原審未予調查，並無調查未盡之違法
可言。黃宏全於原審法院前審九十年五月二十一日調查時所稱未
交溶劑油予甲○○之供述，為原審所不採，尚難執此謂原判決事
實之認定與此陳述不符，有理由矛盾之違法。原審審酌上訴人等
及同案被告乙○○之犯罪情節等一切情狀，分別量處其刑，並對
乙○○一人為緩刑之宣告，原判決已說明其量刑所審酌之依據與
理由，此為原審量刑職權之合法行使，不得任意指摘為違法。溶
劑油之價格並非固定，亦非本件詐欺事實必須記載之事項，原判
決事實欄未予記載，尚難認為違法。黃宏全係以何種油品混合成
系爭溶劑油，丙○○並不知情，因而才願意購買，而上訴人等所
辯以為該溶劑油為合法進口之九八無鉛汽油云云，為不可採，原
判決亦已說明其認定之理由，故不得以黃宏全出售溶劑油可獲高
額利潤，即謂此可證明上訴人等不知係溶劑油。原判決未認定查
獲當時之九二無鉛汽油含有溶劑油成分，而未予宣告沒收，此為
有利丙○○之認定。丙○○上訴意旨謂原審未查明該九二無鉛汽
油是否已混入溶劑油，而應予宣告沒收之事實，為違法云云，乃
被告不利於己之上訴，並非適法之上訴理由。原判決係認定甲○
○向丙○○轉介溶劑油之買賣，丙○○向甲○○訂購後，即通知
黃宏全出油。故實際售油者為黃宏全，原判決理由欄謂丙○○不
知其「向黃宏全購買」之油品為溶劑油云云，為不可採等由，並
非全然與事實不符，尚難執此枝節問題謂原判決有理由矛盾之違
法。至於其他上訴意旨均係就原審已調查及依憑證據所為認事採
證職權之合法行使，以及原判決已論列說明之事項，依憑己見任
意指摘為違法，並重為事實之爭執，否認犯罪，殊與法律規定得
為第三審上訴理由之違法情形不相適合，衡以前開說明，其上訴
為違背法律上之程式，應予駁回。
據上論結，應依刑事訴訟法第三百九十五條前段，判決如主文。
中　　華　　民　　國　九十六　年　　七　　月　 十二 　日
                      最高法院刑事第八庭
                          審判長法官  陳　正　庸
                                法官  賴　忠　星
                                法官  林　開　任
                                法官  林　立　華
                                法官  吳　　　燦
      本件正本證明與原本無異
                                      書  記  官
中　　華　　民　　國　九十六　年　　七　　月　 十九 　日
                                                    Ａ
